# 关于业务剥离的报表编制

提问人：benxiong66 时间：2023-07-10 11:42:43
业务背景：A公司拟收购B公司股权，B公司下属公司由甲乙丙三家全资子公司组成，三家公司均已实缴完毕。考虑到业务的关联性，仅计划将甲公司、丙公司部分业务纳入收购范围。现计划出具B公司 2022 年及 2023 年 630 期间的模拟合并报表，假设该股权结构已于 2022 年 1 月 1 日开始存在，即B公司下仅有甲公司及丙公司的部分业务。
请问： 2022 年 1 月 1 日编制模拟报表时：
1 、由于B公司账面存在对乙公司的长投， 2022 年 1 月 1 日合并时，是否做长投的处置还是在单体层面保留该长投？
2 、由于丙公司仅合并部分业务，本次模拟进行拆分编制业务报表时，总体按资产负债随业务走的方式，由此导致的业务报表不平（即该业务形成的未分配利润不等于期初的未分配利润加上本期业务产生的净利润）该如何处理？单体及合并层面是否要保留该差异？还是形成报告期各期的往来款从而将报表强制调平？

回答人：chenyiwei
因为备考报表的假设是收购后的股权架构在报告期期初已存在且在报告期内一直存续，因此建议在编制备考报表时，将不纳入收购范围且与拟收购业务无关的乙公司股权和丙公司部分资产负债予以剥离，并冲减权益。即备考报表中不保留对乙公司的长投。
由于丙公司仅合并部分业务，本次模拟进行拆分编制业务报表时，总体按资产负债随业务走的方式，由此导致的业务报表不平，可通过资本公积或者往来等科目予以人为平衡。